【裁判字號】    97,易,2112
【裁判日期】    971225
【裁判案由】    竊盜
【裁判全文】
臺灣彰化地方法院刑事判決              97年度易字第2112號
公  訴  人  臺灣彰化地方法院檢察署檢察官
被      告  丙○○
                    （現因另案在臺灣彰化監獄執行中）
上列被告因竊盜案件，經檢察官提起公訴（97年度偵字第9825、
9826號），本院判決如下：
    主  文
丙○○犯如附表所示之罪，累犯，各處如附表所示之刑（含主刑
及從刑）。應執行有期徒刑貳年貳月，扣案之鉗子壹支沒收。
    犯罪事實
一、丙○○於民國93年間，因施用毒品案件，經本院彰化簡易庭
    於93年9 月6 日以93年度彰簡字第591 號判決判處有期徒刑
    3 月，如易科罰金，以銀元300 元折算1 日確定；又因竊盜
    案件，經本院彰化簡易庭於93年9 月27日以93年度彰簡字第
    52 5號判處有期徒刑5 月，如易科罰金，以銀元300 元折算
    1 日確定，上開二案經本院以93年度聲字第1864號裁定合併
    定其應執行刑為有期徒刑7 月確定；又於94年間，因竊盜案
    件，經本院於94年7 月11日以94年度易字第237 號判決判處
    有期徒刑4 月，如易科罰金，以銀元300 元折算1 日確定，
    前開案件經接續執行，於95年3 月3 日縮刑期滿執行完畢。
    詎猶不知悔改，竟各別基於為自己不法所有之意圖，先後為
    下列竊盜犯行：
  (一)先於97年7 月8 日凌晨零時30分許，獨自騎乘其不知情友人
    所有之車牌號碼FY7-273 重型機車，行經彰化縣大村鄉○○
    村○○○路福興段340 地號土地時，見乙○○所有之抽水馬
    達1 具（價值約新臺幣【下同】2000元）置放上址四週無人
    看管，認有機可趁，竟未徵得乙○○之同意，即持自備客觀
    上可能對人之生命、身體、安全造成傷害，足供兇器使用之
    鉗子1 支，先以路邊拾得之石頭打破水管，並使用前揭鉗子
    剪斷抽水馬達之電線後，因該抽水馬達並無以螺絲固定，即
    徒手將抽水馬達搬運至上開機車腳踏墊上，以此方式將抽水
    馬達置於自己實力支配之下，竊取得手後離去現場。
  (二)於同日凌晨零時40分許，獨自騎乘上開機車，行經彰化縣大
    村鄉○○村○○○路福興段340 之1 地號土地，見甲○○所
    有之抽水馬達1 具（價值約2000元）置放上址，且四週無人
    看管，認有機可趁，竟未徵得甲○○之同意，即持足供兇器
    使用之鉗子1 支，先以路邊拾得之石頭打破水管，並使用前
    揭鉗子剪斷抽水馬達之電線後，因該抽水馬達並無以螺絲固
    定，即徒手將抽水馬達搬運至上開機車腳踏墊後離去現場。
  (三)於同日凌晨1 時30分許，獨自騎乘上開機車，行經彰化縣大
    村鄉美港村美港橫巷9 之6 號前方庚○○所有之土地，見庚○○所有之抽水馬達1 具（價值約3000元）置放上址，且四
    週無人看管，認有機可趁，竟未徵得庚○○之同意，即持上
    開足供兇器使用之鉗子1 支，先以路邊拾得之石頭打破水管
    ，並使用前開鉗子剪斷抽水馬達之電線後，因該抽水馬達另
    以螺絲釘固定，再持所自備客觀上亦足供兇器使用之扳手1
    支扭轉旋開螺絲釘後，再徒手將抽水馬達搬運至上開機車腳
    踏墊上，以此方式將抽水馬達置於自己實力支配之下，竊取
    得手後離去現場。
  (四)於同日凌晨2 時40分許，獨自騎乘上開機車，行經彰化縣員
    林鎮源潭里三潭巷17之15號（起訴書誤載為15之17號）聚善
    祠旁丁○○所有之土地，見丁○○所有之抽水馬達1 具（價
    值約5000元）置放上址，且四週無人看管，認有機可趁，竟
    未徵得丁○○之同意，即持上開足供兇器使用之鉗子1 支，
    先以路邊拾得之石頭打破水管，並使用前開鉗子剪斷抽水馬
    達之電線後，因該抽水馬達另以螺絲釘固定，再持所自備客
    觀上亦足供兇器使用之扳手1 支扭轉旋開螺絲釘後，再徒手
    將抽水馬達搬運至上開機車腳踏墊上，竊得抽水馬達1 具後
    離去現場。
  (五)於同日凌晨3 時10分許，獨自騎乘上開機車，行經彰化縣員
    林鎮大埔里三潭巷2 號對面戊○○所有之土地，見戊○○所
    有之抽水馬達1 具（價值約1000元）置放上址，且四週無人
    看管，認有機可趁，竟未徵得戊○○之同意，即持上開足供
    兇器使用之鉗子1 支，先以路邊拾得之石頭打破水管，並使
    用前開鉗子剪斷抽水馬達之電線後，因該抽水馬達另以螺絲
    釘固定，再持所自備客觀上亦足供兇器使用之扳手1 支扭轉
    旋開螺絲釘後，再徒手將抽水馬達搬運至上開機車腳踏墊上
    ，竊得抽水馬達1 具後離去現場。
  (六)於同日凌晨4 時許，獨自騎乘上開機車，行經彰化縣員林鎮
    源潭里三潭巷聚善祠對面己○○所有之土地，見己○○所有
    之抽水馬達1 具（價值約3000元）置放上址，且四週無人看
    管，認有機可趁，竟未徵得己○○之同意，即持上開足供兇
    器使用之鉗子1 支，先以路邊拾得之石頭打破水管，並使用
    前開鉗子剪斷抽水馬達之電線後，因該抽水馬達另以螺絲釘
    固定，再持所自備客觀上亦足供兇器使用之扳手1 支扭轉旋
    開螺絲釘後，再徒手將抽水馬達搬運至上開機車腳踏墊上竊
    得抽水馬達1 具後離去現場。
    嗣於97年7 月8 日上午8 時30分許，丙○○將其所竊得之上
    開抽水馬達，持至由鄭裕源所經營，址設彰化縣花壇鄉○○
    村○○路○ 段455 巷41號「進裕資源回收場」，欲將之販售
    予鄭裕源之際，當場為警查獲，並扣得上開鉗子1 支及抽水
    馬達6 具（均已返還被害人），始查知上情。
二、案經彰化縣警察局彰化分局報請臺灣彰化地方法院檢察署檢
    察官偵查起訴。
    理  由
一、本案被告所犯係屬刑事訴訟法第376 條第2 款所列之刑法第
    321 條第1 項之加重竊盜罪，本院爰依同法第284 條之1 之
    規定行獨任審判。次按被告以外之人於審判外之陳述，雖不
    符刑事訴訟法第159 條之1 至第159 條之4 之規定，而經當
    事人於審判程式同意作為證據，法院審酌該言詞陳述或書面
    陳述作成時之情況，認為適當者，亦得為證據。當事人、代
    理人或辯護人於法院調查證據時，知有第159 條第1 項不得
    為證據之情形，而未於言詞辯論終結前聲明異議者，視為有
    前項之同意，刑事訴訟法第159 條之5 定有明文。查本案全
    部卷證，公訴人、被告均不爭執其證據能力，本院復衡以該
    等供述證據作成時之情況，應為適當，是可認後述所引用證
    據之證據能力均無疑義，合先敘明。
二、上揭犯罪事實，業據被告丙○○坦承不諱，核與被害人乙○○、甲○○、庚○○、丁○○、戊○○、己○○於警、偵訊
    時關於被害情節之證述及證人鄭裕源於警、偵訊時之證述相
    符，並有被害人立據之贓物認領保管單6 紙、現場照片12張
    在卷可稽，復有鉗子1 支扣案可資佐證，足認被告自白與事
    實相符，堪可採為論罪科刑之依據。又被告於本院審理時供
    稱：欲將竊得之抽水馬達變賣換錢供己購買毒品施用等語（
    見本院97年12月17日審判筆錄），足見被告確有為自己不法
    所有之意圖甚明。綜上，本案事證明確，被告上開竊盜犯行
    ，洵堪認定。
三、按刑法第321 條第1 項第3 款之攜帶兇器竊盜罪，係以行為
    人攜帶兇器竊盜為其加重條件，此所謂兇器，其種類並無限
    制，凡客觀上足對人之生命、身體、安全構成威脅，具有危
    險性之兇器均屬之，且祇須行竊時攜帶此種具有危險性之兇
    器為已足，並不以攜帶之初有行兇之意圖為必要（最高法院
    79年臺上字第5253號判例參照）。查被告持以行竊之鉗子及
    扳手，均為金屬材質，質地堅硬，且有相當之重量，有扣案
    鉗子照片1 張附卷可稽，以之刺戳、擊打人體，均能對人之
    生命、身體安全造成危險，均屬刑法上之兇器無疑，是核被
    告如犯罪事實欄(一)至(六)所為，均係犯刑法第321 條第1 項第
    3 款攜帶兇器加重竊盜罪。被告丙○○上開各次竊盜犯行，
    行竊地點及侵害被害人法益均有不同，顯係基於各別犯意為
    之，應予分論併罰。又被告前於93年間，因施用毒品案件，
    經本院彰化簡易庭於93年9 月6 日以93年度彰簡字第591 號
    判決判處有期徒刑3 月，如易科罰金，以銀元300 元折算1
    日確定；又因竊盜案件，經本院彰化簡易庭於93年9 月27日
    以93年度彰簡字第525 號判處有期徒刑5 月，如易科罰金，
    以銀元300 元折算1 日確定，上開二案經本院以93年度聲字
    第1864號裁定合併定其應執行刑為有期徒刑7 月確定；又於
    94年間，因竊盜案件，經本院於94年7 月11日以94年度易字
    第237 號判決判處有期徒刑4 月，如易科罰金，以銀元300
    元折算1 日確定，前開案件經接續執行，於95年3 月3 日縮
    刑期滿執行完畢等情，有臺灣高等法院被告前案紀錄表1 份
    附卷可稽，其於有期徒刑執行完畢後，5 年以內故意再犯本
    件有期徒刑以上之罪，為累犯，應依刑法第47條第1 項規定
    ，加重其刑。爰審酌被告為貪圖不法利益，竟率爾竊取他人
    之財物，影響他人財產權，所為誠屬不該，惟念其犯後坦承
    犯行，態度尚佳，竊得之贓物已經被害人領回，有贓物認領
    保管單6 紙在卷可參，暨考量其生活狀況、智識程度、行竊
    手段及竊得物品價值等一切情狀，量處如主文所示之刑。又
    扣案之鉗子1 支，係被告所有供犯本案竊盜犯行所用之物，
    業據被告於本院審理時供明在卷，爰依刑法第38條第1 項第
    2 款之規定宣告沒收。至被告所有另用以持供行竊之扳手1
    支並未扣案，且被告供稱已丟棄路旁乙節，本院衡酌被告既
    已坦承全部竊盜犯行，對於應沒收之物自無隱諱之理，是其
    所供上情應堪採，而該扳手又非違禁物，為免日後執行困難
    ，爰不併予宣告沒收，附此敘明。
據上論斷，應依刑事訴訟法第299 條第1 項前段，刑法第321 條
第1 項第3 款、第47條第1 項、第51條第5 款、第38條第1 項第
2 款，判決如主文。
本案經檢察官陳信郎到庭執行職務。
中    華    民    國    97    年    12    月    25    日
                  刑事第七庭    法      官  胡宜如
以上正本證明與原本無異。
如不服本判決應於收受判決後10日內向本院提出上訴書狀，並應
敘述具體理由。其未敘述上訴理由者，應於上訴期間屆滿後20日
內向本院補提理由書（均須按他造當事人之人數附繕本）「切勿
逕送上級法院」。
告訴人或被害人對於判決如有不服具備理由請求檢察官上訴者，
其上訴期間之計算係以檢察官收受判決正本之日期為準。
中    華    民    國    97    年    12    月    25    日
                                書  記  官  蕭秀吉
附錄本案論罪科刑法條：
中華民國刑法第321條
犯竊盜罪而有左列情形之一者，處六月以上、五年以下有期徒刑
：
一、於夜間侵入住宅或有人居住之建築物、船艦或隱匿其內而犯
    之者。
二、毀越門扇、牆垣或其他安全設備而犯之者。
三、攜帶兇器而犯之者。
四、結夥三人以上而犯之者。
五、乘火災、水災或其他災害之際而犯之者。
六、在車站或埠頭而犯之者。
前項之未遂犯罰之。
【附表】：
┌─┬───────┬───────────────────┐
│編│犯罪事實      │      主  文                          │
│號│              │                                      │
├─┼───────┼───────────────────┤
│１│如犯罪事實欄  │丙○○攜帶兇器竊盜，累犯，處有期徒刑捌│
│  │(一)所示        │月，扣案之鉗子壹支沒收。              │
├─┼───────┼───────────────────┤
│２│如犯罪事實欄  │丙○○攜帶兇器竊盜，累犯，處有期徒刑捌│
│  │(二)所示        │月，扣案之鉗子壹支沒收。              │
├─┼───────┼───────────────────┤
│３│如犯罪事實欄  │丙○○攜帶兇器竊盜，累犯，處有期徒刑捌│
│  │(三)所示        │月，扣案之鉗子壹支沒收。              │
├─┼───────┼───────────────────┤
│４│如犯罪事實欄  │丙○○攜帶兇器竊盜，累犯，處有期徒刑玖│
│  │(四)所示        │月，扣案之鉗子壹支沒收。              │
├─┼───────┼───────────────────┤
│５│如犯罪事實欄  │丙○○攜帶兇器竊盜，累犯，處有期徒刑捌│
│  │(五)所示        │月，扣案之鉗子壹支沒收。              │
├─┼───────┼───────────────────┤
│６│如犯罪事實欄  │丙○○攜帶兇器竊盜，累犯，處有期徒刑捌│
│  │(六)所示        │月，扣案之鉗子壹支沒收。              │
└─┴───────┴───────────────────┘


司法院資訊處製作；財團法人民間司法改革基金會備份。
